臺灣高等法院臺中分院刑事判決　　　　　　　　　九十一年度上易字第一七七號
　　上　訴　人　臺灣臺中地方法院檢察署檢察官
　　被　　　告　甲○○
右上訴人因被告違反毒品危害防制條例案件，不服臺灣臺中地方法院九十一年度易字
第四八六號，中華民國九十一年四月八日第一審判決（起訴案號：臺灣臺中地方法院
檢察署九十年度偵字第一三二二四號），提起上訴，本院判決如左：
      主      文
上訴駁回。
      理      由
一、本案經本院審理結果，認第一審判決本件免訴並無不當，應予維持，並引用第一
    審判決書記載之理由（如附件）。
二、臺灣臺中地方法院檢察署檢察官在本院並未提出其他不利被告之證據，其上訴意
    旨任意指摘原判決不當，並無理由，應予駁回。
三、據上論斷，應依刑事訴訟法第三百七十三條、第三百六十八條，判決如主文。
本案經檢察官乙○○到庭執行職務。
中      華      民      國　    九十一     年     七      月    十八　　日
                                臺灣高等法院臺中分院刑事第六庭
                                      審判長法　官　李  文  雄
                                            法  官　陳　嘉　雄
                                            法  官　邱　顯　祥
右正本證明與原本無異。
不得上訴。
                                            書記官  陳　如　慧
中      華      民      國　    九十一     年     七      月    十八　　日
                                                                        Ｒ
臺灣臺中地方法院刑事判決                          九十一年度易字第四八六號
    公  訴  人  臺灣臺中地方法院檢察署檢察官
    被      告  甲○○  男  三十歲（民國○○年○月○○○日生）
                        住臺中縣大里市○○路○段二三巷八六號
                        居臺中縣大里市○○路一一五巷四十五號
                        身分證統一編號：Ｒ一二二七八四一號
右列被告因毒品危害防制條例案件，經檢察官提起公訴（九十度偵字第一三二二四號
），本院判決如左：
    主  文
本件免訴。
    理  由
一、公訴意旨略以：被告甲○○於不詳時、地受陳瑞福之託，寄藏陳瑞福所有之第二
    級毒品安非他命四包（如附表，陳福瑞另犯販賣第二級毒品罪部分，另經判決確
    定）。又於民國八十九年九月十七日二十一時許，在其位於臺中縣大里市○○路
    一一五巷四五號之租屋處所，另行起意，將陳福瑞寄放在其上開住處，由其持有
    之第二級毒品安非他命一小包（即附表編號四）無償轉讓予成年人林雅惠，以供
    施用（甲○○另犯轉讓第二級毒品部分業經判決確定）嗣為警於同日十六時三十
    分許，在臺中縣大里市○○路、大明路口查獲陳福瑞，經警於同日二十三時二十
    分許，循線在上址查獲甲○○及林雅惠，始悉知上情，並扣得陳福瑞所有暫放於
    甲○○上開住處之安非他命三包（即附表編號一至三），因認被告涉有毒品危害
    防制條例第十一條第二項持有第二級毒品罪嫌云云。
二、按案件曾經判決確定者，應諭知免訴之判決，刑事訴訟法第三百零二條第一款定
    有明文。又訴訟上所謂一事不再理之原則，關於實質上一罪或裁判上一罪，亦均
    有其適用，最高法院六十年台非字第七七號著有判例可參。
三、經查：
（一）被告甲○○於警訊、臺灣臺中地方法院檢察署八十九年度偵字第一五三五一號
      偵查中、本院八十九年度訴字第二三四０號及本件審理時均坦承其明知陳福瑞
      於八十九年九月十七日下午所寄放之手提包中有毒品危害防制條例所管制之第
      二級毒品安非他命一包，但仍允予收受，並將該包安非他命藏放在其位於臺中
      縣大里市○○路一一五巷四五號之租屋處，而非法持有之。嗣復將之分裝為四
      小包（詳如附表），並於同日二十一時許，在前開租屋處，另基於轉讓第二級
      毒品安非他命之犯意，將其中如附表編號四之安非他命一小包，無償轉讓予成
      年人林雅惠，以供施用等情，核與證人陳福瑞、林雅惠在本院八十九年度訴字
      第二三四０號審理中證述之情節相符，並有扣案之如附表所示之安非他命四小
      包可資參佐。且查如附表所示之安非他命四小包經送請內政部警政署刑事警察
      局鑑驗結果，均檢出第二級毒品「甲基安非他命（Methamphetamine）」成分
      等情，亦有該局八十九年十一月六日刑鑑字第一六九九七五、一六九九七六號
      鑑驗通知書附卷可稽，足認被告上述自白與事實相符，堪予採信。綜上，本件
      事證明確，被告非法持有如附表編號一至三之第二級毒品之犯行，足可認定。
（二）惟查，被告雖僅就所持有如附表編號四之第二級毒品安非他命部分再為轉讓，
      但因被告所持有如附表所示之四小包第二級毒品安非他命，原均係由陳福瑞所
      委託寄放之一包第二級毒品安非他命中析分得出，顯然被告就如附表所示之四
      小包第二級毒品安非他命，原係基於同一持有之意思而為持有。易言之，被告
      就上開由陳福瑞託寄之第二級毒品安非他命，僅有一持有行為，並不因嗣後被
      告自行將之析分為四小包，而變為四持有行為。而查，被告就前述無償轉讓如
      附表編號四之第二級毒品安非他命予林雅惠，以致觸犯非法轉讓第二級毒品安
      非他命罪部分，業經本院八十九年度訴字第二三四０號判處有期徒刑八月，被
      告不服提起上訴，經臺灣高等法院臺中分院九十年度上訴字第三八六號駁回上
      訴，而於九十年四月十六日確定在案，有該案卷可稽；依該確定判決所載，被
      告因轉讓如附表編號四之第二級毒品安非他命之低度行為，應為轉讓第二級毒
      品安非他命之高度行為所吸收，不另論罪，亦有該確定判決足資參佐。基此，
      被告因受陳福瑞之託而持有如附表所示之第二級毒品安非他命之一持有行為，
      顯已在被告前開轉讓第二級毒品安非他命案件中，經起訴、審理及裁判，並經
      判決確定，則本件公訴意旨復就被告同一持有第二級毒品安非他命之行為，其
      中關於持有如附表編號一至三部分，再行起訴，自應為前案判決之效力所及，
      依前開說明，應諭知免訴之判決。
據上論斷，應依刑事訴訟法第三百零二條第一款，判決如主文。
本案經檢察官陳佳琳到庭執行職務
中      華      民      國      九十一      年      四      月    八    日
                                臺灣臺中地方法院刑事第二庭
                                    法  官  莊  嘉  蕙
右正本證明與原本無異。
如不服本判決，應於送達後十日內向本院提出上訴狀（須附繕本），上訴於台灣高等
法院台中分院。
                                    書記官
中      華      民      國      九十一      年      四      月    八    日
~FO
附表：
  ┌──┬───────┬──────┬────────┐
  │編號│毛重（公克）  │淨重（公克）│驗餘淨重（公克）│
  ├──┼───────┼──────┼────────┤
  │ 一 │貳點柒貳      │貳點伍零    │貳點肆伍        │
  ├──┼───────┼──────┼────────┤
  │ 二 │零點肆玖      │零點參柒    │零點參陸        │
  ├──┼───────┼──────┼────────┤
  │ 三 │零點柒玖      │零點伍捌    │零點伍陸        │
  ├──┼───────┼──────┼────────┤
  │ 四 │零點陸陸      │零點伍壹    │零點肆捌        │
  └──┴───────┴──────┴────────┘
